【裁判字號】    89,易,583
【裁判日期】    890905
【裁判案由】    傷害
【裁判全文】
臺灣臺南地方法院刑事判決              八十九年度易字第五八三號
    公  訴  人  臺灣臺南地方法院檢察署檢察官
    被      告  甲○○
    被      告  己  ○
    被      告  乙○○
    被      告  丙○○
    右四人共同
右列被告因傷害案件，經檢察官提起公訴（八十九年度偵字第一四六號），本院判
決如左：
    主  文
甲○○共同傷害人之身體，處拘役肆拾日，如易科罰金，以佰元折算壹日。
己○、乙○○、林秀美共同傷害人之身體，各處罰金壹仟伍佰元，如易服勞役，均以
佰元折算壹日。己○緩刑貳年。
    事  實
一、甲○○與戊○○係夫妻，二人平時感情不睦，甲○○曾於民國八十八年四月三日
    毆打戊○○成傷，甫經法院於八十八年十一月十六日判處拘役廿九日。至八十八
    年十二月十四日上午十一時許，甲○○由其母己○、兄嫂乙○○、丙○○陪同，
    戊○○由其母丁○○○陪同在台灣台南地方法院民事庭開完庭，雙方在法院對面
    停車場處發生爭吵，甲○○、己○、乙○○、丙○○竟共同基於普通傷害之犯意
    ，並基於犯意之聯絡，共同毆打戊○○及丁○○○，致黃亮丰受有前胸挫傷；丁○○○受有右腕擦挫傷、前胸挫傷。
二、案經戊○○、丁○○○訴請臺灣臺南地方法院檢察署檢察官偵查起訴。
    理  由
一、右揭傷害犯行，訊據被告甲○○、己○、乙○○、丙○○均矢口否認，均辯稱：
    係戊○○之弟陳貽俊要打乙○○，甲○○要去報警，戊○○就來抱住甲○○，丙○○及己○來拉開云云。
二、然查：右揭事實，迭據告訴人戊○○及丁○○○於檢察官偵查及本院審理中堅指
    不移，歷歷如繪，而告訴人戊○○受有前胸挫傷；丁○○○受有右腕擦挫傷、前
    胸挫傷，又有診斷證明書二紙及照片三幀在卷可佐，被告等所辯，無非卸責詞，
    委不足採，犯行均堪認定。
三、核被告等所為，均係犯刑法第二百七十七條第一項之傷害罪。被告四人間有犯意
    聯絡及行為分擔，為共同正犯。被告等同時同地以一傷害行為傷害數人，為想像
    競合犯，應依刑法第五十五條之規定，從一重處斷。爰審酌被告等之素行，其犯
    罪之動機、手段、所生之危害、犯罪時所受之刺激，犯罪後之態度及被告甲○○
    竟毆打尊親屬等一切倩狀，分別量處如主文第一、二項所示之刑，並諭知拘役易
    科罰金及罰金易服勞役之折算標準。末查被告己○係一介鄉婦，見識不多，前未
    曾受有期徒刑以上刑之宣告，有台灣台南地方法院檢察署刑案資料查註紀錄表附
    卷可憑，本院認該被告經此次科刑後，當知所警惕，無再犯之虞，宣告刑以暫不
    執行為適當，併予宣告緩刑二年，以觀後效。
據上論斷，應依刑事訴訟法第二百九十九條第一項前段，刑法第二十八條、第二百七
十七條第一項、第五十五條、第四十一條、第四十二條第二項、第七十四條第一款，
，罰金罰鍰提高標準條例第一條前段、第二條，判決如主文。
中    華    民    國      八十九      年      九     月        五       日
                            臺灣臺南地方法院刑事第四庭
                                        法      官   蘇  孫  波
右正本證明與原本無異。
如不服本判決應於送達後十日內向本院提出上訴狀。
                                        書  記  官   羅  宗  賢
中    華    民    國      八十九      年      九     月       十一      日
附錄法條：
刑法第二百七十七條第一項
傷害人之身體或健康者，處三年以下有期徒刑，拘役或一千元以下罰金。


司法院資訊處製作；財團法人民間司法改革基金會備份。
